---
title: "Leeme"
output: html_notebook
---

# Guía con el paquete addnexamples

- [RStudio addins](https://rstudio.github.io/rstudioaddins/)
- [Github addinexamples](https://github.com/rstudio/addinexamples)

```{r eval=FALSE}
devtools::install_github("rstudio/addinexamples", type = "source")
```

# Información sobre DT

- [DT](https://rstudio.github.io/DT/)
    
    * [Scroller](https://rstudio.github.io/DT/extensions.html)



```{r}
get_tcontents()
```


# Código utilizado

```r

formatR tidyr

DESCRIPTION
tidyr (>= 1.0)


library(miniUI)
library(shiny)
library(shinyFiles)
library(DT)
library(stringr)

# Referencias curiosas:

# - DT:
#       * <https://laustep.github.io/stlahblog/posts/PlotDatatableColumns.html>

# - ShinyFiles:
#        * <https://www.rdocumentation.org/packages/shinyFiles/versions/0.7.3>


#fic02 = readLines("/Users/calvo/Downloads/FESTAD/FESTADRMD/FESTADmain.Rmd")


# nfichero_prin = "/Users/calvo/Downloads/FESTAD/FESTADRMD/FESTADmain.Rmd"
# dir_trab = dirname(nfichero_prin)
# tb_lr_limpio2 = func_tcontenido_Rmd_todo(nfichero_prin)
#
# #DT::datatable(tb_lr_limpio2)
# #func_abrir_tituloficheroRmd(tb_lr_limpio2,cual=104,dir_trab)
# tb_lr_limpio_Fijo = tb_lr_limpio2
# lficheros = c("Todo",sort(unique(tb_lr_limpio2$Fichero)))
# VG_label_select <<- "Selecciona el fichero"






# nfichero_prin = "/Users/calvo/Downloads/FESTAD/FESTADRMD/FESTADmain.Rmd"
# dir_trab = dirname(nfichero_prin)
# lr = func_tcontenido_Rmd(nfichero_prin)
# tb_lr = func_tcontenido_Rmd_tb(lr)
# tb_lr2 = tb_lr %>%
#   filter(!str_detect(Titulos,"salida_"))
# func_abrir_tituloficheroRmd(tb_lr2,cual=78,dir_trab)
# DT::datatable(tb_lr2)
# tb_limp = func_limpiar_dentrochunk(nfichero_prin)
# func_abrir_tituloficheroRmd(tb_limp,cual=3,dir_trab)





# tb_lr_limpio2 = func_limpiar_mejorado(tb_lr,tb_limp)
# DT::datatable(tb_lr_limpio2)
# func_abrir_tituloficheroRmd(tb_lr_limpio2,cual=104,dir_trab)

#nfichero_prin = "/Users/calvo/Downloads/FESTAD/FESTADRMD/asigFEPR_13_ProgramaFunciones.Rmd"
#func_tcontenido_Rmd_todo_no_prin(nfichero_prin)


```



Usa addinsOutline para mostrar la tabla de contenido completa de ficheros R Markdown (Rmd )y ficheros LaTeX/Rnw (tex), incluyendo los apartados de ficheros hijos incluidos en ellos. Usa la función run_addinsOutline_Rmd() para ficheros R Markdown y la función run_addinsOutline_tex() para ficheros LaTeX/Rnw.

Use addinsOutline to display the complete table of contents of R Markdown (Rmd) and LaTeX / Rnw (tex) files, including the child file sections included in them. Use the run_addinsOutline_Rmd () function for R Markdown files and the run_addinsOutline_tex () function for LaTeX / Rnw files.
